【裁判字號】    90,訴,480
【裁判日期】    901011
【裁判案由】    偽造文書
【裁判全文】
臺灣基隆地方法院刑事判決                            九十年度訴字第四八號
    公  訴  人  臺灣基隆地方法院檢察署檢察官
    被      告  甲○○
右列被告因偽造文書案件，經檢察官提起公訴（九十年度偵字第三三九０號），本院
判決如左：
    主  文
甲○○共同行使偽造私文書，足以生損害於公眾及他人，處有期徒刑參月，如易科罰
金，以參佰元折算壹日。
扣案之變造「曾進忠」身分證上所換貼「甲○○相片」部分，內政部警政署國道公路
警察局舉發違反道路交通管理事件通知單上偽造「曾進忠」之署押貳枚沒收。
    事  實
一、甲○○前因違反槍砲彈藥刀械管制條例案件，經本院於民國（下同）九十年一月
    三十日判處有期徒刑三年，併科罰金三十萬元確定，尚未執行，為躲避通緝、臨
    檢，竟與綽號「大頭」不詳姓名年籍資料成年男子，共同基於變造身分證之概括
    犯意聯絡，於九十年五月間某日，由甲○○提供自己之相片及其弟曾進忠之身分
    證交付與「大頭」，由「大頭」撕下原有照片，再換貼甲○○照片變造完成，作
    為供已之用，足生損害於曾進忠及戶政機關對於戶政管理之正確性。甲○○於九
    十年七月十三日五時三十二分許，駕駛車號ＦＦ─六七七六號自用小客車，行經
    國道三號高速公路南向十九公里處，因在隧道內任意變換車道，遭交通警察欄檢
    ，竟冒用其弟曾進忠名義，向執勤員警佯稱係「曾進忠」，並基於行使變造身分
    證之犯意，提示「曾進忠」之身分證，使執勤員警於內政部警政署國道公路警察
    局舉發違反道路交通管理事件通知單（下簡稱違規通知單）上誤繕「曾進忠」相
    關資料後，並在收受通知聯者簽章欄內偽簽「曾進忠」之署押，表示受領該違規
    通知單，復提出行使交予取締之警員收執，足生損害於曾進忠及警察機關對於道
    路交通管理之正確性。嗣於九十年八月九日因通緝到案，為警查獲變造之「曾進
    忠」身分證，始知上開變造及被冒用之情。
二、案經基隆市警察局報請臺灣基隆地方法院檢察署檢察官偵查起訴。
    理  由
一、右揭事實，業據被告甲○○坦承不諱，並經證人曾進忠證述屬實，復有被告甲○
    ○於公警局交字第Ｚ00000000號舉發違反道路交通管理事件通知單上偽
    簽其弟曾進忠署押之違規通知單附卷可資佐證，事證明確，被告犯行洵堪認定。
二、按違規通知單具有收據性質，被告冒用其弟曾進忠名義偽簽收領，復提出交還員
    警，顯然於該文書之內容有所主張，足以生損害於曾進忠之權益及道路交通管理
    之正確性。核被告所為，係犯刑法第二百十六條、第二百十二條之行使變造特種
    文書罪及第二百十六條、第二百十條之行使偽造私文書罪。被告偽造「曾進忠」
    之署押，係偽造私文書之部分行為，不另論罪；又被告變造及偽造私文書後進而
    行使，其變造、偽造之低度行為，應為行使之高度行為所吸收，亦不另論罪。被
    告所犯行使變造特種文書罪與行使偽造私文書罪間，有方法結果之牽連關係，應
    依刑法第五十五條之規定，從一重之行使偽造私文書罪處斷。又被告與綽號「大
    頭」不詳姓名年籍資料成年男子間，就變造特種文書罪部分，有犯意聯絡與行為
    分擔，為共同正犯。審酌被告之素行、犯罪之動機、目的、手段、所生危害及犯
    罪後態度等一切情狀，量處如主文所示之刑，並依九十年一月十日總統令修正公
    布之中華民國刑法第四十一條第一項前段及刑法施行法第三條之一規定，諭知易
    科罰金之折算標準，以示懲戒。扣案之變造「曾進忠」身分證上所換貼「甲○○
    相片」部分、及內政部警政署國道公路警察局舉發違反道路交通管理事件通知單
    上偽造「曾進忠」之署押二枚，均依法宣告沒收。
據上論斷，應依刑事訴訟法第二百九十九條第一項前段，刑法第二百十六條、第二百
十條、第二十八條、第四十一條第一項前段、第三十八條第一項第二款、第二百十九
條，刑法施行法第三條之一，罰金罰鍰提高標準條例第二條，判決如主文。
本案經檢察官黃士元到庭執行職務
中      華      民      國      九十    年      十      月     十一     日
                              臺灣基隆地方法院刑事第二庭
                                      法  官  齊    潔
右正本證明與原本無異。
對於本件判決如有不服，應於收受送達後十日內，向本院提出上訴書狀，上訴於臺灣
高等法院，並按他造當事人之人數附具繕本。
                                      書記官  林 苑 珍
中      華      民      國      九十    年      十      月     十二     日
附錄論罪法條
刑法第二百十六條：
行使第二百十條至第二百十五條之文書者，依偽造、變造文書或登載不實事項或使登
載不實事項之規定處斷。
刑法第二百十條：
偽造、變造私文書，足以生損害於公眾或他人者，處五年以下有期徒刑。
刑法第二百十九條：
偽造之印章、印文或署押，不問屬於犯人與否，沒收之。


司法院資訊處製作；財團法人民間司法改革基金會備份。
